臺灣桃園地方法院民事判決　　　　　　　 93年度訴字第468號
原　　　告　乙○○
　　　　　　　　　　　　4 號.
被　　　告　甲○○
　　　　　　　　　　　　18號.
訴訟代理人　簡長順律師
複　代理人　藍松喬律師
上列當事人間請求損害賠償事件，本院於民國94年2 月14日辯論
終結，判決如下：
    主    文
被告應給付原告新臺幣肆拾柒萬伍仟壹佰貳拾肆元，及自民國九
十三年三月三日起至清償日止按週年利率百分之五計算之利息。
原告其餘之訴駁回。
訴訟費用（減縮部分除外）由被告負擔百分之十八，餘由原告負
擔。
本判決第一項得假執行，但被告如以新臺幣肆拾柒萬伍仟壹佰貳
拾肆元預供擔保後，得免為假執行。
原告其餘假執行聲請駁回。
　　事　　實
甲、原告方面：
一、聲明：
    (一)被告應給付原告新台幣（下同）270 萬7,020 元及自起訴
      狀繕本送達翌日起至清償日止，按年利率5%計算之利息。
　  (二)訴訟費用由被告負擔。
    (三)准供擔保宣告假執行。
二、陳述：
　  (一)緣被告於民國92年8 月20日晚間9 時20分許，駕駛車號G8
      ─5080號自小客車，行經國道三號高速公路北上92公里58
      2 公尺處，原應注意車前狀況，隨時採取必要之安全措施
      ，而依當時無不能注意之情事，疏未注意車前原告所駕駛
      車號6B─7126號自小客車（登記於原告配偶劉秋君名下）
      因與訴外人蘇明賢所駕駛Z9─4107號自小客車發生碰撞，
      而暫時靜止於內側車道等候處理之狀況，竟自後撞及蘇明
      賢車輛後，再往前推撞原告車輛，造成正欲進入6B─7126
      號車內拿取行動電話之原告受有腦震盪、左側上顎骨骨折
      牙齒斷裂、嘴唇裂傷、顏面、肢體多處擦傷等。被告所涉
      過失傷害罪嫌，業經原告訴由台灣板橋地方法院檢察署呈
      請台灣高等法院檢察署移轉台灣新竹地方法院檢察署檢察
      官偵查起訴，台灣新竹地方法院判處被告因過失傷害人，
      處拘役參拾日。
　  (二)原告爰依侵權行為法則，請求損害賠償明細如下：
　　　1.醫療費用5萬9,220元
        原告因車禍受傷至東元綜合醫院急診，後轉診至長庚紀
        念醫院醫療，計支出救護車費用、醫療費用1萬1,220元
        。另因牙齒斷裂裝填上排固定式假牙，下排活動式假牙
        ，計支出4萬8,000 元。
      2.財物損失5萬300元
        (1)車禍現場財物損失：
          原告於車禍當時穿著配戴之襯衫、西褲、領帶、手機
          均受毀損，估計損失約為1萬5,500元。
        (2)車禍現場車輛處置費用：
          原告車輛因遭受撞擊而支出拖吊費及排氣管修理費用
          計4,800 元。
        (3)車輛損毀折舊差額
          原告車輛因經歷本件車禍事件，市場價值約貶跌3 萬
          元。
 　　 3.增加生活上需要費用1萬2,000元
        原告車禍受傷復原期間92年8 月28日至同年10月8 日因
        無法駕車，須搭乘計程車代步，計支出車資1 萬2,000
        元。
      4.看護費用1萬4,000元：
        原告受傷住院7 日期間，其配偶至醫院全日看護，非不
        可易為金錢請求，以每日2,000 元計算，應為1 萬4,00
        0 元。
      5.工作之損失199萬1,500元
        原告任職於管理顧問公司，工作內容包括客戶輔導、授
        課、出書或投稿，因本件車禍受傷後無法正常執行工作
        內容，因而減少薪資之收入，茲說明如下：
        (1)原告受傷後因無法正常執行企業輔導活動，受有交通
          津貼減少之損失，於92年9 月起至93年1 月止，每月
          交通津貼約減少8,000 元，自93年2 月起至93年12月
          止，每月交通津貼約減少4,000 元，合計損失8萬4,0
          00元（8000×5+4000 ×11＝84000）。
        (2)原告受傷後因參加演講、授課、投稿等活動次數減少
          ，獎金亦隨之減縮，於92年9 月起至93年1 月止，每
          月獎金約減少1 萬5,000 元，自93年2 月起至93年12
          月止，每月獎金約減少7,500 元，合計損失15萬7,50
          0 元（15000 ×5+7500×11＝157500）。
        (3)原告因本件車禍受有腦震盪及左側上顎骨骨折等傷害
          ，造成腦部思維及口語表達能力減損，工作時數及案
          量不若從前，與車禍發生前相較，約減少四至五成，
          平均每月薪資約短少1萬元 ，以原告為58年6 月出生
          之人，自94年1 月起算至60歲退休為止，扣除中間利
          息後，依年別單利5%複式霍夫曼係數計算損失為175
          萬7, 233元，為此請求職業生涯收入減少損失175 萬
          元。
      6.慰撫金58萬元
        原告擔任企業顧問師多年，全憑思維、語言表達卓越，
        而使工作表現幾近高峰，如今因本件車禍受傷，使原有
        外貌形象、口語表達、思維能力嚴重受損，茲請求慰撫
        金58萬元，分項說明如下：
        (1)原告因牙齒斷裂，必須裝填上排固定式假牙、下排活
          動式假牙，且為口腔衛生，每晚必須取出下排假牙進
          行清洗，終身受有影響，為此求償20萬元。
        (2)原告車禍後復原之3 個月期間，因腦部受傷，常併隨
          暈眩、頭痛之後遺症，必須適度之休息，且因口語表
          達上之障礙，造成生活極大之困擾與不便，為此求償
          6 萬元。
        (3)原告左側上顎骨骨折，必須永久植入鈦金屬片，造成
          肉體之不良影響，為此求償20萬元。
        (4)原告另因顏面傷疤，回復期間，須持續以美容貼片遮
          掩，為期6 個月之久，為此求償12萬元。
　　　7.前開各項賠償共計270萬7,020元。
    (三)台灣省竹苗區車輛行車事故鑑定委員會及台灣省車輛行車
      事故覆議委員會先後所為鑑定結果，均認被告駕駛車輛未
      注意車前狀況為肇事主因，訴外人蘇明賢駕駛車輛肇事後
      未於後方擺設警告標誌為肇事次因，此乃車輛事故鑑定之
      專業機構所為，誠屬可採。縱刑事判決對肇事主、次因之
      認與，與上開鑑定結果有所不同，然被告與訴外人蘇明賢
      之過失行為，均為原告受損害共同原因，則無疑義。而原
      告並無肇事責任，自得向共同侵權行為人之一即被告請求
      全部之給付，並無過失相抵原則之適用。
三、證據：
    提出台灣省竹苗區車輛行車事故鑑定委員會鑑定意見書、台
    灣省車輛行車事故覆議委員會府覆議字第9310498 號函、醫
    療費用收據、服務收費明細表（救護車車資）、收據（假牙
    製作）、統一發票（車輛排氣管修理費）、汽車拖救作業簽
    認單、車輛毀損照片、行車執照、計程車收費收據、診斷證
    明書、彰化銀行存摺支存節本（薪資轉帳明細）、輔導案進
    度管制表（含授課數）、教育訓練講師授課通知單、原告投
    稿之文章、各類所得扣繳暨免扣繳憑單、估價單（車輛折價
    ）、台灣新竹地方法院檢察署93偵字第755 號起訴書、台灣
    新竹地方法院93年度交易字第92號刑事判決等為證。
乙、被告方面：
一、聲明：
　　(一)原告之訴及假執行之聲請均駁回。
　　(二)訴訟費用由原告負擔。
　　(三)如受不利判決，被告願供擔保，請准免為假執行。
二、陳述：
    (一)按依高速公路交通管制規則第10條規定：「汽車在行駛途
      中，除遇特殊狀況必須減速外，不得驟然減速或在車道中
      臨時停車或停車。」、第12條第1 項前段規定：「汽車行
      駛高速公路，除於規定之停車處外，不得在路肩及路肩外
      ，中央分隔帶停車。」、第14條第1 項規定：「汽車在行
      駛途中，因機件故障或其他緊急情況無法繼續行駛時，應
      須滑離車道，在路肩上停車待援。滑離車道時，應先顯示
      方向燈逐漸減速駛進路肩，車身或所載貨物突出部分，須
      全部離開車道。待援期間除顯示閃光警示燈，並在故障車
      輛後方五○至一○○公尺處設置車輛故障標識警示之。」
      。本件原告與訴外人蘇明賢於上揭時、地於國道上因細故
      停車，未將車輛移置無妨害交通處所之處，並設置車輛故
      障標誌警示後車，已違反上開交通法規，自屬有重大過失
      ，原告應按其過失比例分擔賠償責任。
　　(二)就原告請求之醫療費用、財物損失中之「車禍現場財物損
      失」「車禍現場車輛處置費用」、增加生活上需要之費用
      、看護費用等項目與數額均不予爭執。原告其餘請求則不
      應予准許，茲敘述理由如下：
      1.財物損失中之「車輛損毀的折舊差額」：
        原告此項目請求欠缺依據，並無理由。
  　　2.工作損失部分：
        (1)交通津貼一般是指差勤交通費之補助，若無出勤即無
          支出交通費用可言，原告主張其交通津貼減少乃因於
          出勤次數減少所致，原告出勤減少亦減免交通費用之
          支出，自不能謂為損失。
        (2)原告請求基本薪資、其他收入損失均係以車禍前6 個
          月（含當月）之平均薪資為準，採樣範圍過小，應以
          原告歷年之平均薪資為準，較為允當。
        (3)原告職業生涯收入減少損失係以車禍發生後受損最重
          之4 個月平均薪資為計算基準，未考慮原告傷後復原
          之狀況，並不適宜。
　　　3.慰撫金部分：
        對被告調件明細表所示之所得收入、財產不予爭執，惟
        認原告請求慰撫金過高，應予酌減。
丙、本院依職權調取兩造財產所得調件明細表。
　　理　　由
甲、程序方面：
一、按訴狀送達後，原告不得將原訴變更，但擴張或減縮應受判
    決事項之聲明者，不在此限，民事訴訟法第255 條第1 項第
    3 款定有明文。本件原告起訴時，原聲明被告應給付407 萬
    377 元及法定遲延利息，嗣於訴訟中減縮聲明被告應給付及
    2,70萬7,020 元及法定遲延利息。核之首揭法條，原告減縮
    訴之聲明應屬合法，先予敘明。
乙、實體方面：
一、原告起訴主張：被告於92年8 月20日晚間9 時20分許，駕駛
    車號G8─5080號自小客車，行經國道三號高速公路北上92公
    里582 公尺處，疏未注意車前原告所駕駛車號6B─7126號自
    小客車與訴外人蘇明賢所駕駛Z9─4107號自小客車發生碰撞
    ，而暫時停放於內側車道等候處理之狀況，竟自後撞擊蘇明
    賢車輛後，致使蘇明賢車輛往前追撞原告車輛，造成原告受
    有腦震盪、左側上顎骨骨折牙齒斷裂、嘴唇裂傷、顏面、肢
    體多處擦傷等傷害，爰依侵權行為之法則，請求被告賠償給
    付如訴之聲明所示之金額及法定遲延利息。被告對於右揭時
    、地駕駛車輛自後撞擊訴外人蘇明賢車輛後再往前推撞原告
    車輛，造成原告受傷之事實並不爭執，惟以原告駕駛車輛亦
    違反高速公路交通管制規則第10條、第12條第1 項前段、第
    14條第1 項等規定，於本件車禍有重大過失，應減輕被告之
    賠償責任等語置辯。
二、經查，被告於上揭時、地，駕駛車輛，未注意車前狀況，自
    後撞擊訴外人蘇明賢車輛，致蘇明賢車輛再往前追撞原告車
    輛，造成原告受有前開傷勢等事實，為兩造所不爭執，並有
    原告提出之診斷證明書為證。而本件車禍被告所涉過失傷害
    罪嫌部分，業經原告訴由台灣板橋地方法院檢察署呈請台灣
    高等法院檢察署移轉台灣新竹地方法院檢察署檢察官以93偵
    字第755 號提起起訴，台灣新竹地方法院以93年度交易字第
    92號判決判處被告因過失傷害人，處拘役參拾日，如易科罰
    金，以參佰元折算壹日確定，有上揭起訴書、刑事判決書等
    附卷可憑，故原告主張被告不法侵權行為（車禍）之事實，
    應堪認定。
三、按「因故意或過失，不法侵害他人之權利者，負損害賠償責
    任。」「不法侵害他人之身體或健康者，對於被害人因此喪
    失或減少勞動能力，或增加生活上之需要時，應負損害賠償
    責任。」「不法侵害他人之身體、健康、名譽、自由、信用
    、隱私、貞操，或不法侵害其他人格法益而情節重大者，被
    害人雖非財產上之損害，亦得請求賠償相當之金額。」民法
    第184 條第1 前段、第193 條第1 項、第195 條第1 項前段
    分別定有明文。茲將原告請求賠償之各項目應否准許，分述
    如後：
    (一)醫療費用部分：
      原告主張支出醫療費用5 萬9,220 元，業據其提出醫療費
      用收據、服務收費明細表（救護車車資）、收據（假牙製
      作）、診斷證明書等為證，被告就該項目之支出不予爭執
      ，自應予准許。
    (二)財物損失部分：
      1.原告主張車禍發生當時穿著配帶之襯衫、西褲、領帶、
        手機均受毀損損失1 萬5,500 元，及因車輛遭受撞擊而
        支出車輛拖吊費及排氣管修理費用4,800 元，業據其提
        出統一發票（排氣管修理費）、汽車拖救作業簽認單、
        車輛毀損照片等為證，而被告就該些項目之損失均不爭
        執，應予准許。
      2.原告另主張其之車輛因本件車禍成為事故車，縱使車體
        修復完畢，於市場之價值仍將貶損3 萬元乙節，為被告
        所否認，辯稱該項請求欠缺依據。惟中古車市場價格取
        決於購車目的、車款、車齡、里程數、維修記錄、零件
        取得之難易度、是否為泡水車等項，另是否為事故車亦
        為諮詢重點，凡此均為買方願買之參考因素及成交價格
        之條件，並為一般人所熟知。而原告車輛因本件車禍事
        件，折價約3 萬元至4 萬5,000 元之間，亦經原告委請
        中古車商鴻賓汽車保養廠進行評估後，提出估價單為證
        ，是原告主張該車輛因本件車禍事件，市場價值減損3
        萬元，尚屬合理範圍，應予准許。
    (三)增加生活上之需要部分
  　　1.原告於車禍受傷復原期間因無法駕車，需以計程車代步
        而支出1 萬2,000 元乙節，業據原告提出計程車收費收
        據為證，被告就該項目之支出並無爭執，亦應予准許。
      2.原告主張其自92年8 月20日至同年月26日住院（東元綜
        合醫院、長庚紀念醫院）期間，由其配偶全日看護，比
        照醫院看護收費標準每日2,000 元計算，請求被告賠償
        共1 萬4,000 元乙節，業據其提出診斷證明書為證，被
        告就原告住院期間看護之必要及親屬看護易為每日2,00
        0 元為請求均不予爭執，應予准許。
    (四)不能工作之損失部分：
      1.經查：原告於車禍受傷後之薪資不若車禍發生前之水準
        ，有原告提出彰化銀行存摺節本、91、92年度各類所得
        扣繳暨免扣繳憑單等可證，應信為真實。而原告薪資包
        括「底薪」、執行企業輔導出勤所受領之「交通津貼」
        、參加演講、授課、投稿等活動而受領之「獎金」乙節
        ，為被告所不爭執，並有薪資轉入彰化銀行帳戶之明細
        可憑，此應先敘明。
      2.原告主張其受傷後無法正常執行企業輔導活動，受有交
        通津貼減少之損失，於92年9 月起至93年12月止計損失
        8 萬4,000 元，惟此為被告所否認，辯以原告差勤減少
        亦減免交通費用之支出，不能謂有損失。查原告依薪資
        轉帳明細單轉載之「車禍受傷前6 個月平均薪資」之記
        載，各月之交通津貼並不固定，92年8 月原告領取之交
        通津貼為5,920 元，若未發生本件車禍，原告於該月份
        之交通津貼應為9,176 元（計算式為：5920÷20×31＝
        9176），故原告車禍前6 個月平均之交通津貼應為7,35
        5 元｛計算式為：（20001+6330+2560+3254+2810+9176
         ）÷6＝7355｝，是原告以每月交通津貼8,000 元為準
        計算損失，並不恰當，應以車禍受傷前6 個月平均交通
        津貼7, 355元，計算其可能遭受之損失，較為適當。又
        原告主張於92年2 月始回復外勤工作而領有交通津貼，
        迄至93年12月間承接之輔導個案約減少四至五成，並提
        出輔導案進度管制表等為證，比較車禍前後承接之輔導
        個案確有減少之情形，是依原告主張車禍後減少企業輔
        導活動，所受交通津貼之損失應為7 萬7,228 元（92年
        9 月至93年1 月全無交通津貼，加上93年2 月至93年12
        月間領取半數之交通津貼，計為：7355×5+7355÷2 ×
        11＝77228）， 逾此範圍之請求，應屬無據。
      3.原告主張受傷後因參加演講、授課、投稿等活動次數減
        少，獎金數額亦隨之減少，於92年9 月起至93年12月止
        合計損失15萬7,500 元乙節，為被告否認，辯以原告以
        車禍前6 個月（含當月）之平均薪資為準，採樣範圍過
        小，應以原告歷年之平均薪資為準云云。惟相同事務之
        工作能力每隨歷練、專業、工作熟悉度而提昇，相對地
        薪資報酬亦隨之調昇，原告累積經驗後提供之勞務而獲
        取之報酬，絕非初入公司所服勞務之薪資可以比擬，被
        告所辯顯不足取。查原告每月受領之獎金亦不固定，最
        低為4,800 元（92年7 月），最高為36,120元（92年4
        月），受傷前6 個月平均獎金為1 萬5,900 元，有原告
        依薪資轉帳明細單轉載之「車禍受傷前6 個月平均薪資
        」表可按，是原告以每月獎金1 萬5,000 元為準計算損
        失，並未逾上開數值，應無不可。又原告主張其於92
        年2 月始參與演講、授課、投稿活動，迄至93年12月間
        僅參與活動之件數約車禍發生前之五成，並提出輔導案
        進度管制表、教育訓練講師授課通知單、投稿文章等為
        證，應為可採。是原告車禍後減少參加其他活動而致獎
        金減少之損失應為15萬7,500 元（計算式為：15000 ×
        5+7500×11＝157500）。
      4.小結，原告所受不能工作之損失為23萬4,728元。
    (五)減少勞動能力部分
      原告主張其因腦部受傷及口語表達能力減退緣故，車禍後
      所能承受之工作時數及承接之案量較車禍前減少四成至五
      成，每月薪資約短少1 萬元，自94年1 月起算至60歲止，
      扣除中間利息後，依年別單利5%複式霍夫曼係數計算法計
      算之結果為175萬7,233元，為此請求職業生涯收入減少損
      失175 萬元。惟查，原告固因車禍受有腦震盪，而引發暈
      昡、頭痛之後遺症，惟原告目前復原情形良好，其自認腦
      部訊息傳遞為正常，且頭部暈眩之現象頻率亦有減緩之情
      形，另原告口語能力亦屬正常，僅不能作激烈之表達，是
      本件車禍造成之傷害並非永久無法回復，而其於93年12月
      前可能減少之交通津貼、獎金之收入，已如上述請求被告
      賠償，經本院審斟後認於適當範圍核准給付，原告並不能
      證明日後仍將因本件車禍伴隨之後遺症而減少工作能力，
      其請求減少勞動能力損失即屬無據，應予駁回。
　　(六)慰撫金部分：
      原告主張其因牙齒斷裂，必須裝填上排固定式假牙、下排
      活動式假牙，且為口腔衛生，每晚必須取出下排假牙進行
      清洗；又因腦部受傷，於車禍後3 個月呈現暈眩、頭痛之
      現象，並有口語表達上之障礙；及因左上顎骨處骨折，必
      須植入鈦金屬片，且因顏面傷疤，持續以美容貼片遮掩修
      護，凡此種種均造成原告生活上極大之困擾與不便，精神
      自受有苦痛，因此請求慰撫金58萬元。查原告因車禍受有
      腦震盪、顏面、肢體多處擦傷、左側上顎骨骨折、牙齒斷
      裂等傷害，已如前述，而原告為企業顧問師，其工作常須
      與客戶應對進退，前開傷勢對其生活起居及工作產生必然
      產生一定程度之影響，其之身體及精神上受有苦痛，乃屬
      當然，是原告請求被告應賠償給付慰撫金，應屬有據。又
      查，原告現任職於前瞻企業管理顧問股份有限公司，92年
      度薪資所得為76萬1,120 元，其名下有房地，並投資台塑
      石化股份有限公司；而被告目前任職於金蘭食品股份有限
      公司，92年度薪資所得37萬66元，名下並無房地，業據兩
      造各自陳述在卷，並互不為爭執，及有財產所得調件明細
      表在卷可憑。爰審酌原告受傷情形及兩造之財力，認原告
      請求被告賠付慰撫金58萬元應屬適當。
    (七)綜上，原告得請求被告賠償之項目、金額，分別為醫療費
      用5 萬9,220 元、財物損失5 萬300 元、增加生活上之需
      要（含看護費用）2 萬6,000 元、不能工作損失23萬4,72
      8 元、精神慰撫金58萬元，合為95萬248元。
四、次按損害之發生或擴大，被害人與有過失者，法院得減輕賠
    償金額，或免除之，民法第217 條第1 項定有明文。本件原
    告駕駛車輛變換車道未讓直行車先行並注意安全距離，致訴
    外人蘇明賢駕駛車輛於正常行進中無從防避而追撞原告車輛
    ，且因原告之過失行為造成原告與蘇明賢車輛臨時停放於內
    側車道等候處理之時，復遭未注意車前狀況之被告車輛自後
    追撞已肇事之蘇明賢車輛，致蘇明賢車輛再向前推撞原告車
    輛，而造成原告上項損失，為兩造所不爭執。是原告所受損
    害為其任意變換車道，訴外人蘇明賢未於後方擺設警告標誌
    ，被告未注意車前狀況等因素所造成，原告於本件車禍受損
    應有肇事原因。雖本件車禍經台灣省竹苗區車輛行車事故鑑
    定委員會、台灣省車輛行車事故覆議委員會鑑定之結果，均
    認第一段：原告駕駛自小客車變換車道未讓直行車先行為肇
    事原因，蘇明賢駕駛自小客車措手不及無肇事因素。第二段
    ：被告駕駛自小客車未注意車前狀況為肇事主因，蘇明賢駕
    駛自小客車肇事後未於後方擺設警告標誌為肇事次因，原告
    駕駛自小客車肇事後被撞無肇事因素，有鑑定意見書、府覆
    議字第9310498 號函附卷可稽。惟查，第二段車禍之發生乃
    因原告違反道路交通安全規則第94條第3 項「汽車行駛時，
    駕駛人應注意車前狀況及兩車併行之間隔，並隨時採取必要
    之安全措施。」，及高速公路交通管制規則第11條「汽車在
    行駛途中，不得驟然或任意換車道，如欲超越前車或變換車
    道時，應先顯示方向燈告知前後車輛，並保持安全距離及間
    隔，方得超越或變換車道。」等規定，始會造成車輛停放於
    內側車道等待處理之危險行為，也才延生後續被告追撞蘇明
    賢車輛，再向前推撞原告車輛而致連環車禍之結果。若將本
    件車禍割裂分段觀察，於原告行使損害賠償請求權利時，使
    原告免分擔第二段車禍之責任，殊非公平，亦有違民法第21
    7 條之立法精神。又第一段車禍發生當時，原告與訴外人蘇
    明賢之車輛僅為輕微之擦撞，非不可將車輛移置於路肩之處
    所，以事故地點為高速公路內側車道，且當時天色昏暗並陰
    雨之情狀，渠等對後方車輛可能未注意車況自後追撞之危險
    ，非不可預見，渠等為保持車禍現場，疏未移置車輛停放於
    安全處所，增加渠等及往來車輛之危險，難謂無過失。故原
    告引上開鑑定結果，主張其無肇事責任，為本院所不採，被
    告抗辯原告於本件車禍亦有過失情節，應酌減被告之賠償責
    任，應堪認定。本院斟酌三方之過失情節及原因力，認本件
    車禍原告應負之過失責任為五成，爰依前揭法文規定，於原
    告請求損害賠償時，酌減被告之賠償金額，經扣減後應賠償
    47萬5124萬元（計算式為：950248×50% ＝475124）。
五、從而，原告依侵權行為法律關係，請求被告給付47萬5,124
    元，及自起訴繕本送達翌日即93年3 月3 日起至清償日止，
    按年息5%計算之利息，為有理由，應予准許，逾此部分之請
    求，為無理由，應予駁回。
六、本件判命被告應給付之金額未逾50萬元，依民事訴訟法第38
    9 條第1 項第5 款規定，應依職權宣告假執行。另被告陳明
    願供擔保，聲請免為假執行，於原告勝訴部分，並無不合，
    爰酌定如主文所示之擔保金額准許之。至於原告敗訴部分，
    其假執行之宣告，已失所附麗，應併予駁回。
七、本件事證已臻明確，兩造其餘之攻擊防禦方法，與判決之結
    果不生影響，爰不另為一一論述。
八、據上論結，本件原告之訴一部有理由，一部無理由，依民事
    訴訟法第79條、第389 條第1 項第5 款、第392 條第2 項，
    判決如主文。
中　　華　　民　　國　　94　　年　　3 　　月　　1 　　日
                          民事第三庭  法      官  劉雪惠
上為正本，係照原本作成。
如對本判決上訴，須於判決送達後20日內向本院提出上訴狀
中　　華　　民　　國　　94　　年　　3 　　月　　1 　　日
                                      書  記  官  董淵順
